【裁判字號】    99,交抗,184
【裁判日期】    990305
【裁判案由】    聲明異議
【裁判全文】
臺灣高等法院臺中分院交通事件裁定    99年度交抗字第184號
抗  告  人
即受處分人  甲○○
上列抗告人因聲明異議案件，不服臺灣臺中地方法院中華民國99
年1月20日裁定（99年度交聲字第404號），提起抗告，本院裁定
如下：
    主  文
抗告駁回。
    理  由
一、本件抗告意旨略以：因收到罰款通知單前往臺中區監理所欲
    繳納時，方知可以申訴，因此未能在期間（20日內）聲明，
    致有所延誤，實屬無心之過云云。
二、按受處分人不服道路交通管理處罰條例第8 條主管機關所為
    之處罰，得於接到裁決書之翌日起20日內，向管轄地方法院
    聲明異議；依道路交通管理處罰條例第87條規定向管轄法院
    聲明異議之期間，自裁決送達之翌日起算，並得依法扣除在
    途期間及聲請回復原狀；交通法庭認聲明異議不合法律上之
    程式或其異議權已喪失者，應以裁定駁回之，為道路交通管
    理處罰條例第87條第1 項、道路交通案件處理辦法第12條、
    第18條前段所明定。次按處理違反道路交通管理事件，有關
    文書送達之程序，依行政程序法之規定；而行政程序法規定
    ：「送達，於應受送達人之住居所、事務所或營業所為之；
    於應送達之處所不獲會晤應受送達人時，得將文書付與有辨
    別事理能力之同居人、受僱人或應送達處所之接收郵件人員
    」，為違反道路交通管理事件統一裁罰基準及處理細則第5
    條、行政程序法第72條第1項前段、第73條第1項所明定。
三、經查：本件抗告人即受處分人（下稱抗告人）甲○○於民國
    98年8月3日21時35分許，在國道一號公路北向198 公里處，
    因駕駛車牌號碼2737-WB 號自用小客車，有「駕駛執照吊扣
    期間駕駛小型車」之違規，經內政部警政署國道公路警察局
    第三警察隊警員以公警局交字第Z00000000 號舉發違反道路
    交通管理事件通知單當場舉發，嗣因抗告人未依指定之應到
    案日期前到案，原處分機關即交通部公路總局臺中區監理所
    即依據道路交通管理處罰條例第21條第1項第5款之規定，於
    98年12月10日以中監違字第裁60-Z00000000號裁決書裁處罰
    鍰新臺幣（下同）12,000元，吊銷駕駛執照，一年內禁考，
    該裁決書業於98年12月15日送達於抗告人之戶籍地址即臺中
    市○○區○○路4段688號4樓之5，並由受僱人即該寶輝公園
    尊邸管理委員會管理員張本權蓋章收受等情，有內政部警政
    署國道公路警察局舉發違反道路交通管理事件通知單、交通
    部公路總局臺中區監理所裁決書、送達證書在卷可憑。又抗
    告人自96年8月7日起即設籍於上址，亦有原審查詢其個人戶
    籍基本資料查詢表在卷足參。是上開裁決書已於98年12月15
    日合法送達於抗告人，抗告人倘對裁決書處分不服，依前揭
    規定，自應於99年1月4日以前聲明異議始為適法，本件抗告
    人遲於98年1月8日始聲明異議，已逾法定20日之期間，難謂
    合法。原審因而以抗告人之聲明異議不合法，且無從命補正
    ，予以駁回，核無違誤。抗告人抗告意旨雖以其不知可以申
    訴，導致其逾期聲明異議等語置辯，惟本件裁決書已於附記
    欄中明確載明救濟期間及方式，抗告人上開所辯，顯不足採
    ，本件抗告，為無理由，應予駁回。
四、據上論結，應依道路交通案件處理辦法第26條，刑事訴訟法
    第412條，裁定如主文。
中    華    民    國    99    年    3     月    5     日
              交通法庭    審判長法  官  林  榮  龍
                                法  官  江  錫  麟
                                法  官  張  惠  立
上列正本證明與原本無異。
不得再抗告。
                                書記官  陳  慈  傳
中    華    民    國    99    年    3     月    5     日

司法院資訊處製作；財團法人民間司法改革基金會備份。
